【裁判字號】    89,訴,1355
【裁判日期】    891027
【裁判案由】    返還代售款
【裁判全文】
臺灣臺南地方法院民事判決  八十九年度訴字第一三五五號
    原      告  統聯汽車客運股份有限公司
    法定代理人  乙○○
    訴訟代理人  丁○○
    被      告  丙○○
                            （現於台灣臺南監獄台南分監執行）
                大牌企業有限公司
                            設.
    右  一  人
    法定代理人  甲○○      住.
右當事人間請求返還代售款事件，本院判決如左：
    主      文
被告應連帶給付原告新台幣壹佰零陸萬捌仟貳佰玖拾貳元及自民國八十九年九月二十
五日起至清償日止，按週年利率百分之五計算之利息。
訴訟費用由被告連帶負擔。
本判決於原告以新台幣參拾伍萬陸仟元供擔保後，得假執行。
    事      實
甲、原告方面：
  一、聲明：求為判決除假執行擔保金額外，如主文所示。
  二、陳述：被告丙○○邀同被告大牌企業有限公司（下稱大牌公司）為連帶保證人
      ，與原告簽訂代售客票契約。由原告委託被告丙○○代售台南鹽行之客運車票
      ，代售期間為一年，自民國八十八年一月一日起至八十八年十二月三十一日止
      ，依委託發售車票合約第五條、第六條規定，被告應照規定逐日登帳，並填進
      款日報表，於次日送交原告核對，且被告丙○○應每日將代售客票之票款解繳
      於原告指定之行庫專戶，不得短繳、留用或延誤。被告丙○○於八十八年三月
      、四月及五月間，分別向原告領取代售之客票一千六百張（票號為ＷＢ０５６
      ２０１～０５７８００號），每張新台幣七百五十元（來回票價），總計為一
      百二十萬元。上述客票業經被告丙○○售出，卻未將出售之款項一百二十萬元
      解繳入原告指定之帳戶內，侵占入己，被告丙○○涉嫌侵占部分業經原告提出
      告訴，並經本院判處被告丙○○有期徒刑十月確定。是被告丙○○自應返還原
      告代售票款一百二十萬元，惟因兩造約定，被告丙○○代售原告客票，原告應
      給付其佣金。原告八十八年六月及七月，尚須分別給付被告丙○○佣金七萬四
      千一百九十四元及五萬七千五百一十四元，原告就此部分自行扣除後，僅向被
      告丙○○請求票款一百零六萬八千二百九十二元，及自起訴狀繕本送達被告後
      ，自翌日起，按年息百分之五計算之利息。而被告大牌公司依其公司章程得對
      外保證，且為被告丙○○之連帶保證人，雖已為公司解散之登記，然尚未進行
      清算程序，其法人格尚存在，就原告上開請求，自應與被告丙○○負連帶給付
      之責。
  三、證據：提出統聯汽車客運股份有限公司委託發售車票合約書影本一件、領用票
      證清單影本二紙、八十八年度偵字第九五五號起訴書影本一件、八十八年度易
      字第二五三一號判決影本一件、八十九年度上易字第九七二號刑事判決影本一
      件、大牌公司章程一件、大牌公司變更登記事項卡一件、整批跨行通匯資料明
      細表影本三張及統聯客運公司佣金申請表影本二張。
乙、被告方面：
  一、被告丙○○部分：
    （一）聲明：同意原告之請求。
    （二）陳述：伊對於原告之陳述及請求的金額均不爭執，確實有幫原告代售票款
          ，並且將販賣的票款侵占入己，未返還給原告。
  二、被告大牌公司部分：
      被告大牌公司未於言詞辯論期日到場，亦未提出書狀作何聲明或陳述。
丙、本院依職權調閱八十八年度偵字第九五五號偵查卷、八十八年度易字第二五三一
    號刑事卷及八十九年度上易字第九七二號刑事卷宗，並查詢被告大牌公司清算程
    序。
    理      由
一、本件被告大牌公司未於言詞辯論期日到場，核無民事訴訟法第三百八十六條所列
    各款情形，依原告之聲請，由其一造辯論而為判決。
二、本件原告主張被告丙○○邀同被告大牌公司為連帶保證人，與原告簽訂代售客票
    契約。由原告委託被告丙○○代售台南鹽行之客運車票，代售期間為一年，自八
    十八年一月一日起至八十八年十二月三十一日止。依委託發售車票合約第五條、
    第六條規定，被告應照規定逐日登帳，並填進款日報表，於次日送交原告核對，
    且被告丙○○應每日將代售客票之票款解繳於原告指定之行庫專戶，不得短繳、
    留用或延誤。被告丙○○於八十八年三月、四月及五月間，分別向原告領取代售
    客票一千六百張（票號為ＷＢ０５６２０１～０５７８００號），每張新台幣七
    百五十元（來回票價），總計為一百二十萬元。上述客票業經被告丙○○售出，
    卻未依約將出售之款項一百二十萬元解繳入原告指定之帳戶內，侵占入己，被告
    丙○○涉嫌侵占部分業經原告提出告訴，並經本院判處被告丙○○有期徒刑十月
    確定。是被告丙○○自應返還原告代售票款一百二十萬元，惟因兩造約定，被告
    丙○○代售原告客票，原告應給付其佣金。因原告八十八年六月及七月，尚需分
    別給付被告丙○○佣金七萬四千一百九十四元及五萬七千五百一十四元，原告就
    此部分自行扣除後，僅向被告丙○○請求一百零六萬八千二百九十二元，及自起
    訴狀繕本送達被告後，自翌日起，按年息百分之五計算之利息。又被告大牌公司
    依其公司章程得對外保證，且為被告丙○○之連帶保證人，雖已為公司解散之登
    記，然尚未進行清算程序，法人格尚存在，就上開請求，自應與被告丙○○負連
    帶賠償之責等情，業據其提出所述相符之統聯汽車客運股份有限公司委託發售車
    票合約書、領用票證清單、八十八年度偵字第九五五號起訴書影本一件、八十八
    年度易字第二五三一號判決影本一件、八十九年度上易字第九七二號刑事判決影
    本一件、大牌企業有限公司章程一件、大牌有限公司變更登記事項卡一件、整批
    跨行通匯資料明細表影本三張及統聯客運公司佣金申請表影本二張等物件為證，
    且為被告丙○○所不爭執。並經本院調閱八十八年度偵字第九五五號偵查卷、八
    十八年度易字第二五三一號刑事卷及八十九年度上易字第九七二號刑事卷宗，核
    閱相符。被告大牌公司則未於言詞辯論期日到場，亦未提出書狀作何聲明或陳述
    供本院斟酌，堪信原告之主張為真實。從而，原告本於兩造間委託發售車票之合
    約關係，請求被告應連帶給付原告代售票款一百零六萬八千二百九十二元，及自
    八十九年九月二十二五日起至清償日止，按週年利率百分之五計算之利息，為有
    理由，應予准許。
三、本件原告陳明願供擔保，請求宣告假執行，核無不合，茲酌定相當之擔保金額，
    予以准許。
四、結論：本件原告之訴為有理由，依民事訴訟法第三百八十五條第一項前段、第八
    十五第二項、第三百九十條第二項，判決如主文。
中      華      民      國    八十九    年      十      月    二十七    日
                                臺灣臺南地方法院民事第三庭
~B審判長法   官  沈揚仁
~B      法   官  謝靜慧
~B      法   官  許蕙蘭
右為正本係照原本作成
如對本判決上訴，須於判決送達後廿日內向本院提出上訴狀
中      華      民      國    八十九    年      十      月     二十七     日
~B法院書記官  賴政安


司法院資訊處製作；財團法人民間司法改革基金會備份。
